臺灣高等法院高雄分院刑事判決　　　　 94年度上易字第231號
　　上　訴　人　臺灣高雄地方法院檢察署檢察官
　　上　訴　人
　　即　被　告　丁○○
上列上訴人等因被告竊盜案件，不服臺灣高雄地方法院94年度易
字第346 號中華民國94年3 月15日第一審判決（起訴案號：臺灣
高雄地方法院檢察署94年度偵字第3807號），提起上訴（移送併
辦案號：台灣高雄地方法院檢察署94年度速偵字第730 號、94年
度偵字第9046號），本院判決如下：
    主  文
原判決撤銷。
丁○○連續攜帶兇器竊盜，累犯，處有期徒刑壹年陸月。扣案螺
絲起子壹支、一字型螺絲起子參支、六腳套筒扳手壹支及手電筒
壹支，均沒收。
    事  實
一、丁○○前因違反毒品危害防制條例、竊盜等案件，經法院分
    別判處徒刑，並定應執行刑2 年9 月，經入監執行，甫於民
    國（下同）93年3 月5 日假釋出獄，於94年4 月1 日縮短刑
    期期滿，竟意圖為自己不法所有之概括犯意，於94年1 月14
    日上午8 時許，在高雄市○○區○○路541 號對面，持其所
    有客觀上足以危害人生命、身體具有危險性之兇器螺絲起子
    1 支，先將千峰通信企業有限公司（下稱千峰有限公司）所
    有停放在上開地點，車牌號碼為E2-8510 號自用小貨車門鎖
    破壞，致車門不堪使用，足以生損害於千峰公司，再入內以
    螺絲起子啟動電門竊取該車，得手後，即以該車作為代步工
    具，嗣於94年2 月4 日上午7 時30分許，因形跡可疑，為警
    於高雄縣大社鄉○○路○道十號橋下盤檢查獲，並扣得上開
    丁○○所有供竊盜犯罪所用螺絲起子1 支。丁○○又承上開
    竊盜之犯意，於94年4 月2 日4 時10許，在高雄市○○區○○里○○○路285 號前，見甲○○所有之N9-5105 號自用小
    貨車停放於該處，乃著手竊取該小貨車，而以自己所有客觀
    上可為兇器之用之一字型起子3 支、六腳套筒扳手1 支，並
    以手電筒照明，破壞該小貨車右側車門，致該小貨車右側車
    門不堪使用，足以生損害於甲○○，而為丙○○之監視錄影
    帶拍攝丁○○行竊過程，即時報警而為警當場查獲，致丁○○此次竊盜未能得逞，併扣得丁○○所有供犯罪所用之一字
    型起子3 支、六腳套筒扳手1 支、手電筒1 支。
二、案經千峰有限公司代理人乙○○訴請高雄縣警察局仁武分局
    報請臺灣高雄地方法院檢察署檢察官偵查起訴及甲○○訴由
    高雄市政府警察局三民第一分局移送臺灣高雄地方法院聲請
    併案審理。
    理  由
一、上揭事實，業據上訴人即被告丁○○（下稱被告）坦承不諱
    ，核與千峰有限公司告訴代理人乙○○及告訴人甲○○於警
    詢時指訴情節相符，而本案係行簡式審判程序，上開乙○○
    、甲○○之證言雖為審判外之陳述，依刑事訴訟法第273 條
    之2 規定，自有證據能力。又其上開第1 次破壞被害人車門
    加重竊盜既遂之行為，並有高雄縣警察局尋獲電腦輸入單1
    紙、車輛竊盜、車牌失竊資料個別查詢報表- 查詢車輛認可
    資料1 紙、贓物認領保管單1 紙、照片3 幀、及丁○○所有
    供犯罪所用螺絲起子1 支扣案；其第2 次破壞被害人右側車
    門加重竊盜未遂之行為，並有丁○○所有供犯罪所用之一字
    型起子3 支、六腳套筒扳手1 支、手電筒1 支及照片2 張可
    佐，足證被告之自白與事實相符，自得採為證據。本案事證
    明確，被告之犯行堪以認定。
二、查螺絲起子、一字型螺絲起子及六腳套筒扳手，主要構成部
    分為鐵質，且為尖銳器具，以之揮刺、擊打，足以傷害人之
    生命、身體安全，具有高度之危險性，自屬兇器。核被告所
    為，其上開第1 次攜螺絲起子破壞被害人車門竊盜既遂行為
    ，加重竊盜部分係犯刑法第321 條第1 項第3 款之攜帶兇器
    竊盜既遂罪，毀損部分，係犯同法第354 條之毀損罪；其上
    開第2 次攜帶一字型起子、六腳套筒扳手破壞被害人小貨車
    右側車門加重竊盜未遂行為，加重竊盜部分係犯同法第321
    條第2 項、第1 項第3 款之攜帶兇器竊盜未遂罪，毀損部分
    係犯同法第354 條之毀損罪。其上開第1 次加重竊盜既遂犯
    行及第2 次加重竊盜未遂犯行各與其所犯該次毀損犯行間有
    牽連關係，各應從一重之加重竊盜既遂，及加重竊盜未遂論
    處。其所犯上開第1 次加重竊盜既遂及第2 次加重竊盜未遂
    犯行，時間緊接，犯罪構成要件相同，顯係基於概括之犯意
    為之，應依刑法第56條規定論以情節較重之加重竊盜既遂一
    罪之連續犯，並加重其刑。又其前因違反毒品危害防制條例
    、竊盜等案件，經法院分別判處徒刑，並定應執行刑2 年9
    月，經入監執行，於93年3 月5 日假釋出獄，而於94年4 月
    1 日縮短刑期期滿，視為執行完畢，被告於有期徒刑執行完
    畢後5 年內再犯本案第2 次犯行，依法應論以累犯，並遞加
    重其刑。其上開第1 次毀損車門加重竊盜行為，檢察官已於
    起訴事實敘明被告係破壞車門而加重竊盜，雖漏未論及被告
    此部分毀損罪名，本院仍得審理；又其上開第2 次犯行，雖
    未經起訴，但與起訴事實有連續犯或牽連犯關係，為起訴效
    力所及，本院自得一併審理。
三、原審就被告上開第2 次犯行毀損被害人小貨車右側車門加重
    竊盜未遂之犯行，未及予以併案審理，及未論及被告上開第
    1 次犯行關於毀損部分之罪名，尚有未洽，被告上訴意旨以
    原審量刑過重而指摘原判決不當雖不足取，但檢察官以原審
    量刑過輕則為有理由，且原審未及就被告上開第2 次犯行予
    以併案審理，及未論及被告第1 次破壞車門加重竊盜犯行其
    中毀損之罪名，併有未合，自應將原判決撤銷改判。爰審酌
    被告前科資料，其犯罪動機、手法，竊盜次數，竊取財物之
    價值，及其犯罪後之態度等一切情狀，量處如主文第2 項所
    示之刑。扣案螺絲起子1 支、一字型起子3 支、六角套筒扳
    手及手電筒1 支，為被告所有供犯罪所用之物，已據被告於
    本院審理時供明在卷，均依刑法第38條第1 項第2 款規定，
    併予宣告沒收。
四、又本件被告上開第1 次破壞被害人小貨車車門加重竊盜之犯
    行，係被告因機車被竊後需代步工具而臨時起意竊盜，業據
    被告供承甚明在卷（參原審卷第31、32頁），是被告另涉竊
    盜經臺灣高雄地方法院94年簡字第1046號94年3 月3 日判處
    有期徒刑5 月確定一案，兩者自無連續犯關係；又被告上開
    第2 次破壞被害人小貨車右側車門加重竊盜犯行，係在被告
    所犯上開臺灣高雄地方法院94年簡字第1046號有罪判決確定
    之後，與之更無連續犯關係可言，均無併案審理之問題。
據上論結，應依刑事訴訟法第369 條第1 項前段、第364 條、第
299 條第1 項前段，刑法第56條、第321 條第1 項第3 款、第35
4 條、第55條、第47條、第38條第1 項第2 款，罰金罰鍰提高標
準條例第1 條前段，判決如主文。
本案經檢察官許月雲到庭執行職務。
中　　華　　民　　國　　94　　年　　5 　　月　　12　　日
            刑事第五庭    審判長法官  曾永宗
                                法官  陳明富
                                法官  邱永貴
以上正本證明與原本無異。
不得上訴。
中　　華　　民　　國　　94　　年　　5 　　月　　12　　日
　　　　　　　　　　　　　　　書記官  唐奇燕
附錄本件判決論罪科刑法條：
中華民國刑法第321條
犯竊盜罪而有左列情形之一者，處6 月以上、5 年以下有期徒刑
：
一  於夜間侵入住宅或有人居住之建築物、船艦或隱匿其內而犯之
    者。
二  毀越門扇、牆垣或其他安全設備而犯之者。
三  攜帶兇器而犯之者。
四  結夥3 人以上而犯之者。
五  乘火災、水災或其他災害之際而犯之者。
六  在車站或埠頭而犯之者。
前項之未遂犯罰之。
